【裁判字號】    97,消債更,312
【裁判日期】    980505
【裁判案由】    更生事件
【裁判全文】
臺灣基隆地方法院民事裁定           97年度消債更字第312號
債  務  人  甲○○
                        號
代  理  人  詹振寧律師
上列當事人聲請消費者債務清理事件，本院裁定如下：
    主  文
債務人甲○○自中華民國98年5月6日8時起開始更生程序。
命司法事務官進行本件更生程序。
    理  由
一、按法院開始更生程序之裁定，應載明其年、月、日、時，並
    即時發生效力；法院裁定開始更生或清算程序後，得命司法
    事務官進行更生或清算程序，必要時得選任律師、會計師或
    其他適當之自然人或法人一人為監督人或管理人；消費者債
    務清理條例第45條第1項、第16條第1項分別定有明文。
二、本件聲請意旨略以：債務人有不能清償債務之情事，於本條
    例施行前，曾依中華民國銀行公會會員辦理消費金融案件無
    擔保債務協商機制與富邦銀行進行協商，惟該行堅稱每月最
    低需支付新臺幣（下同）14,229元，至債務人於繳納 1期後
    即無力再繳。又債務人之無擔保及無優先權之債務總額未逾
    1,200萬元，付未經法院裁定開始清算宣告破產云云。
三、經查：債務人所主張之上開事實，業據提出財產及收入狀況
    說明書、債權人清冊暨債權總金額、戶籍謄本、協議書暨無
    擔保債務還款計劃、全國財產稅總歸戶財產查詢清單、聯合
    徵信中心當事人綜合信用報告、薪資明細表、各類所得扣繳
    暨免扣繳憑單等件為證，堪認屬實。而依債務人所提前開扣
    繳憑單，債務人95年度收入總額為 427,900元，平均每月收
    入約為35,658元（元以下四捨五入），扣除依協商條件每月
    應清償之金額14,229元，僅餘21,429元。而債務人除自身之
    生活支出外，因配偶係外籍人士，僅領有居留證而未領有中
    華民國身分證且因語言隔閡及須照顧年幼之兒子，故並無工
    作而須受債務人扶養，是縱以行政院所公佈95年臺灣省最低
    生活費用為 9,210元計算債務人及其配偶之必要支出，以及
    國稅局扶養免稅額77,000元，平均每月以 6,500元計算債務
    人兒子之扶養費，債務人之必要支出應為24,920元，顯然上
    開餘額21,429元已不足供債務人一家三人維持最低生活支所
    需，遑論債務人尚須照顧高齡76歲之母親及患有精神分裂症
    之胞弟。從而，本件衡情應係金融機構債權人僅考量其債權
    數額之清償而未慮及債務人經濟能力之非可歸責於聲請人之
    事由所致。此外，本件又查無債務人有本條例第6條第3項、
    第 8條或第46條各款所定駁回更生聲請之事由存在，則債務
    人聲請更生，自屬有據，應予准許，並命司法事務官進行本
    件更生程序，爰裁定如主文。
中    華    民    國    98    年    5     月    5     日
                  民事庭法  官  李媛媛
以上正本係照原本作成。
本件裁定不得抗告。
本裁定已於98年5月6日8時公告。
中    華    民    國    98    年    5     月    6     日
                        書記官  黃錫煒


司法院資訊處製作；財團法人民間司法改革基金會備份。
